Inventaris van het Archief van de Thesaurieren Ordinaris
Stadsarchief Amsterdam
- Archief gevormd vóór 1808, 1
  - Stukken betreffende bijzondere onderwerpen, 1.2
    - Uitvoering van de taak, 1.2.2
      - Boekhouding, 1.2.2.1
        - Boekhouding vanaf 1663, 1.2.2.1.2
          - Journaal N.B. het fiscaal jaar liep van 1 februari tot 31 januari, 1.2.2.1.2.2
            - Journaal, 1663 - 1806; 268-289; 20 delen en 2 banden
              - 'A-derde gedeelte' vanaf p. 1909. N.B. Band beschadigd, 12 Dec 1673 - 31 Dec 1680; 270
              - 'B-1e gedeelte' p. 1- 873, 1680 - 1687; 271
              - 'B-2e gedeelte' p. 874-1726 N.B. Band beschadigd, 1687 - 1695; 272
              - 'B-3e gedeelte' p. 1727-2643 N.B. Band beschadigd, 1695 - 1703; 273
              - 'B-3e gedeelte' (vervolg) vanaf p. 2644., 6 Jun 1703 - 31 Dec 1708; 274
              - 'C-1e gedeelte' p. 1-883, 1708 - 1715; 275
              - 'C-2e gedeelte' p.884-1682, 1715 - 1722; 276
              - 'C-2e gedeelte' (vervolg)vanaf p. 1683., 1722 - 1727; 277
              - 'D-1e gedeelte', 1727 - 1735; 278
              - 1735 - 1740, 279
              - 1740 - 1746, 280
              - 1746 - 1751, 281
              - 1751 - 1760, 282
              - 1760 - 1770, 283
              - 1770 - 1781, 284
              - 1781 - 1785, 285
              - 1785 - 1793, 286
              - 1793 - 1798, 287
              - 1798 - 1802, 288; 1 band
              - 1802 - 1803, 289; 1 band
          - Memoriaal, 1.2.2.1.2.3
            - 'Groot Memoriael van diversche partijen'. Register van inkomsten en uitgaven van de stadsuitleg van 1660, met aantekeningen van de registratie in het 'Rapiamus' of de 'Overleveringhe'; met voorin en achterin naam- en zaken index., 1661 - 1703; 290; 1 band
            - 'Memoriaal'. Kasboek van de inkomsten en uitgaven van de stad N.B. het fiscaal jaar liep vanaf 1 februari tot 31 januari., 1664 - 1808; 291-465; 175 delen
              - 1664, 291
              - 1665, 292
              - 1666, 293
              - 1667, 294
              - 1668, 295
              - 1669, 296
              - 1670, 297
              - 1671, 298
              - 1 Feb 1672 - 17 Nov 1672, 299
              - 18 Nov 1672 - 6 Feb 1673, 300
              - 7 Feb 1673 - 31 Okt 1673, 301
              - 1 Nov 1673 - 9 Feb 1674, 302
              - 26 Jan 1674 - 11 Okt 1674, 303
              - 12 Okt 1674 - 30 Jan 1675, 304
              - 1 Feb 1675 - 16 Aug 1675, 305
              - 20 Aug 1675 - 30 Jan 1676, 306
              - 31 Jan 1676 - 5 Sep 1676, 307
              - 8 Sep 1676 - 30 Jan 1677, 308
              - 30 Jan 1677 - 15 Sep 1677, 309
              - 16 Sep 1677 - 29 Jan 1678, 310
              - 28 Jan 1678 - 16 Sep 1678, 311
              - 27 Sep 1678 - 30 Jan 1679, 312
              - 30 Jan 1679 - 22 Sep 1679, 313
              - 29 Sep 1679 - 31 Jan 1680, 314
              - 1 Feb 1680 - 23 Aug 1680, 315
              - 27 Aug 1680 - 31 Jan 1681, 316
              - 1 Feb 1681 - 12 Sep 1681, 317
              - 13 Sep 1681 - 31 Jan 1682, 318
              - 1 Feb 1682 - 31 Jul 1682, 319
              - 1 Aug 1682 - 29 Jan 1683, 320
              - 30 Jan 1683 - 20 Aug 1683, 321
              - 24 Aug 1683 - 28 Jan 1684, 322
              - 29 Jan 1684 - 1 Sep 1684, 323
              - 5 Sep 1684 - 30 Jan 1685, 324
              - 31 Jan 1685 - 23 Aug 1685, 325
              - 28 Aug 1685 - 31 Jan 1686, 326
              - 31 Jan 1686 - 18 Sep 1686, 327
              - 20 Sep 1686 - 31 Jan 1687, 328
              - 1 Feb 1687 - 17 Sep 1687, 329
              - 19 Sep 1687 - 31 Jan 1688, 330
              - 1 Feb 1688 - 11 Sep 1688, 331
              - 14 Sep 1688 - 31 Jan 1689, 332
              - 1 Feb 1689 - 2 Sep 1689, 333
              - 6 Sep 1689 - 31 Jan 1690, 334
              - 1 Feb 1690 - 1 Sep 1690, 335
              - 4 Sep 1690 - 31 Jan 1691, 336
              - 1 Feb 1691 - 12 Okt 1691, 337
              - 13 Okt 1691 - 31 Jan 1692, 338
              - 1 Feb 1692 - 5 Sep 1692, 339
              - 9 Sep 1692 - 31 Jan 1693, 340
              - 1 Feb 1693 - 28 Aug 1693, 341
              - 28 Aug 1693 - 31 Jan 1694, 342
              - 1 Feb 1694 - 7 Okt 1694, 343
              - 8 Okt 1694 - 31 Jan 1695, 344
              - 1 Feb 1695 - 24 Jun 1695, 345
              - 27 Jun 1695 - 25 Nov 1695, 346
              - 25 Nov 1695 - 31 Jan 1696, 347
              - 1 Feb 1696 - 24 Mei 1696, 348
              - 25 Mei 1696 - 12 Okt 1696, 349
              - 12 Okt 1696 - 31 Jan 1697, 350
              - 1 Feb 1697 - 20 Jun 1697, 351
              - 21 Jun 1697 - 22 Nov 1697, 352
              - 23 Nov 1697 - 31 Jan 1698, 353
              - 1 Feb 1698 - 11 Jul 1698, 354
              - 11 Jul 1698 - 20 Nov 1698, 355
              - 21 Nov 1698 - 31 Jan 1699, 356
              - 1699, 357
              - 1700, 358
              - 1701, 359
              - 1702, 360
              - 1703, 361
              - 1704, 362
              - 1705, 363
              - 1706, 364
              - 1707, 365
              - 1708, 366
              - 1709, 367
              - 1710, 368
              - 1711, 369
              - 1712, 370
              - 1713, 371
              - 1714, 372
              - 1715, 373
              - 1716, 374
              - 1717, 375
              - 1718, 376
              - 1719, 377
              - 1720, 378
              - 1721, 379
              - 1722, 380
              - 1723, 381
              - 1724, 382
              - 1725, 383
              - 1726, 384
              - 1727, 385
              - 1728, 386
              - 1729, 387
              - 1730, 388
              - 1731, 389
              - 1732, 390
              - 1733, 391
              - 1734, 392
              - 1735, 393
              - 1736, 394
              - 1737, 395
              - 1738, 396
              - 1739, 397
              - 1740, 398
              - 1741, 399
              - 1742, 400
              - 1743, 401
              - 1744, 402
              - 1745, 403
              - 1746, 404
              - 1747, 405
              - 1748, 406
              - 1749, 407
              - 1750, 408
              - 1751, 409
              - 1752, 410
              - 1753, 411
              - 1754, 412
              - 1755, 413
              - 1756, 414
              - 1757, 415
              - 1758, 416
              - 1759, 417
              - 1760, 418
              - 1761, 419
              - 1762, 420
              - 1763, 421
              - 1764, 422
              - 1765, 423
              - 1766, 424
              - 1767, 425
              - 1768, 426
              - 1769, 427
              - 1770, 428
              - 1771, 429
              - 1772, 430
              - 1773, 431
              - 1774, 432
              - 1775, 433
              - 1776, 434
              - 1777, 435
              - 1778, 436
              - 1779, 437
              - 1780, 438
              - 1781, 439
              - 1782, 440
              - 1783, 441
              - 1784, 442
              - 1785, 443
              - 1786, 444
              - 1787, 445
              - 1788, 446
              - 1789, 447
              - 1790, 448
              - 1791, 449
              - 1792, 450
              - 1793, 451
              - 1794, 452
              - 1795, 453
              - 1796, 454
              - 1797, 455
              - 1798, 456
              - 1799, 457
              - 1800, 458
              - 1801, 459
              - 1802, 460
              - 1803, 461
              - 1804, 462
              - 1805, 463
              - 1806, 464
              - 1 Feb 1807 - 20 Jan 1808, 465
            - Kladregister voor het 'Memoriaal' met hiaten, 1783 - 1807; 466-474; 9 delen
              - 1783, 466
              - 1785, 467
              - 'Cassa 1790'., 468
              - 1791, 469
              - 1 Jan 1804 - 30 Nov 1804, 470
              - 1 Dec 1804 - 30 Nov 1805, 471
              - 1 Dec 1805 - 30 Sep 1806, 472
              - 1 Okt 1806 - 31 Mrt 1807, 473
              - 1 Apr 1807 - 31 Jan 1808, 474; 1 deel
          - Grootboek, 1.2.2.1.2.4
            - Grootboek., 1663 - 1810; 475-482; 8 delen
              - 'A', 1663 - 1680; 475
              - 'B', 1680 - 1708; 476
              - 'C', 1708 - 1741; 477
              - 'D', 1741 - 1768; 478
              - 'E', 1768 - 1785; 479
              - 'F', 1785 - 1798; 480
              - 'G', 1798 - 1808; 481
              - 'H', 1808 - 1810; 482
            - Indices op de grootboeken, 1663 - 1810; 483-490; 8 delen
              - Index op grootboek A, 1663 - 1680; 483
              - Index op grootboek B, 1680 - 1708; 484
              - Index op grootboek C, 1708 - 1741; 485
              - Index op grootboek D, 1741 - 1768; 486
              - Index op grootboek E, 1768 - 1785; 487
              - Index op grootboek F, 1785 - 1798; 488
              - Index op grootboek G, 1798 - 1808; 489
              - Index op grootboek H, 1808 - 1810; 490
          - Jaarrekening, 1.2.2.1.2.5
            - Jaarrekeningen van inkomsten en uitgaven van de stad, 1774 - 1793; 491-509; 19 katernen
              - 1774, 491
              - 1775, 492
              - 1776, 493
              - 1777, 494
              - 1778, 495
              - 1779, 496
              - 1780, 497
              - 1781, 498
              - 1782, 499
              - 1783, 500
              - 1784, 501
              - 1785, 502
              - 1786, 503
              - 1787 - 1788, 504
              - 1789, 505
              - 1790, 506
              - 1791, 507
              - 1792, 508
              - 1793, 509
            - Uittreksels uit de stadsrekening over 1797, 1798; 510; 2 stukken
            - Rekening over 1805, 1806; 511; 1 katern
          - Verzamelstaten, 1.2.2.2.1.6
            - Overzichten van inkomsten en lasten van de stad over 1683-1699. Met afzonderlijke staten van 1691 en 1701, 1691 - 1701; 512; 1 omslag
            - 'Verscheiden ontvang en uitgift'. Manuaal van gespecificeerde ontvangsten en uitgaven; met index op de hoofden van de rekening, 1748 - 1810; 513-518; 6 delen
              - . N.B Bevestiging van band los, 1748 - 1759; 513
              - . N.B. Zwakke band, 1759 - 1773; 514
              - 1773 - 1787, 515
              - 1787 - 1797, 516
              - 1797 - 1804, 517
              - 1804 - 1808, 518
            - 'NB-boekje'. Verzamelstaten van de jaarlijkse ontvangsten en uitgaven volgens het 'roosteringboek' en het register 'verscheiden ontvang en uitgift', 1759 - 1806; 519; 1 deel
            - Balans met hiaten, 1764 - 1803; 520; 38 katernen in 1 omslag
            - Borderel, 1775; 521; 1 stuk
            - 'Roosteringboek van inkomsten'. Verzamelstaten van de jaarlijkse ontvangsten uit het ambtboek, slagersboek, klein officiantenboek, tuinerven- en windboek en verhuringboek, 1780 - 1807; 522; 1 deel
            - Register van de maandstaten van ontvangsten en uitgaven., 1804 - 1807; 523; 1 deel
            - Staat van ontvangsten en uitgaven. Afschrift, 1805; 524; 1 stuk
      - Controle, 1.2.2.2
        - Notulen van de vergadering van Burgemeesters en de Thesaurieren, betreffende de sanering van de stadsfinanciën. Met bijlagen, 1673; 525; 3 stukken
        - Resolutie van de Vroedschap betreffende het nazien en het maken van voorstellen voor de verbetering van de financiën, 1788; 526; 1 stuk
        - Memorie betreffende de inkomsten en uitgaven van de stad over 1789-1792, 527; 1 katern
      - Beheer van stadsbezittingen, 1.2.2.3
        - Onroerende goederen, 1.2.2.3.1
          - Algemeen, 1.2.2.3.1.1
            - Overzicht van de landen, afgegraven wegens de fortificatie van de stad, tussen de Reguliers- en Haarlemmerdijken., 1590 - 1592; 528; 8 stukken
            - Kaartboek C. Gemeten en getekend door Lucas Jansz. Sinck en Cornelis Danckertsz. de Rij. Adriaen Ockersz. deed de metingen voor kaart 7. Het kaartboek werd getekend in opdracht van de thesaurieren Roeloff Egbertsen en Jonas Witsen De band bevat 1 blad met titeldecoratie, 1 titelblad, 3 tekstbladen en 79 in manuscript getekende kaartbladen., 1605 - 1633; 529; 1 deel
              Auteursrechtelijk beschermd
            - Kaartboek D. Getekend door landmeter Cornelis Danckerts de Rij. Een aantal kaarten kopieerde hij van eerder werk door de landmeters Lucas Jansz. Sinck en Adriaen Ockersz. Het kaartboek werd getekend in opdracht van de Thesaurieren van de stad. De band omvat 1 blad met titeldecoratie, 1 titelblad, 1 tekstblad en 25 kaartbladen., 1624 - 1637; 530; 1 deel
            - Kaartboek A. Getekend door landmeter Cornelis Danckertsz de Rij in opdracht van het stadsbestuur., ca. 1639 - 1669; vb; 1 band, 32 losse bladen
              - De band van Kaartboek A van Thesaurieren Ordinaris, dat door de landmeter Cornelis Danckertsz de Rij in opdracht van het stadsbestuur getekend werd. In de periode 1980-1982 werden de kaarten uit de band verwijderd en gerestaureerd. Ze werden niet teruggeplaatst en afzonderlijk geborgen. In de band werd een nieuw boekblok geplaatst. Het oorspronkelijke titelblad, gedateerd 1642-1643, en het zeventiende-eeuwse register bleven in de band., ca. 1639 - 1669; 531; 1 band
              - Kaart 1 van Kaartboek A, afkomstig uit het archief van Thesaurieren Ordinaris (toegangsnummer 5039/531) met circa dertig percelen gelegen in het gebied ten noorden van de Heiligeweg tot aan de Blekerssloot en tussen de Singelgracht en de Kostverlorenvaart. Gemeten en getekend door Cornelis Danckerts de Rij. Schaal ca. 1:2.500. In enkele percelen staat een annotatie die vermeldt dat het gebied is aangewezen om zaagmolens te bouwen. Het is het latere Kwakerseiland. De afmetingen van de percelen in stedelijk bezit zijn vermeld. Buiten de Lauriergracht werd een beeldcorrigerende strook papier geplakt. Er zijn meerdere annotaties, gedateerd 1643, bijgeschreven. Orientatie: noordnoordwest boven., 1641 - 1643; 1154; 1 blad
              - Kaart 2 van Kaartboek A, afkomstig uit het archief van Thesaurieren Ordinaris (toegangsnummer 5039/531) met drieëndertig percelen gelegen in de Volewijk. Gemeten en getekend door Cornelis Dankerts de Rij in 1640. Schaal ca. 1:3.600. De percelen werden tussen 1619 en 1638 door de stad gekocht. De kaart vermeldt in de rechterbovenhoek f. 3 (= folio 3). Enkele namen van eigenaren van belendende percelen worden genoemd. De afmetingen van de percelen in stedelijk bezit staan vermeld. In een later stadium werd de legenda aangevuld met twintig nieuwe percelen, genummerd 33 tot en met 53, die aangekocht werden tussen 1645 en 1656. Orientatie: zuidoost boven., 1640 - 1656; 1155; 1 blad
              - Kaart 3 van Kaartboek A, afkomstig uit het archief van Thesaurieren Ordinaris (toegangsnummer 5039/531) met lakenramen en bleekvelden tussen de Singelgracht bij de Raambrug en de Kostverlorenvaart. Gemeten, genummerd en getekend door Cornelis Danckertsz. de Rij. Schaal ca 1:2.400. De afmetingen van de percelen in stedelijk bezit staan vermeld. Een belendend perceel vermeldt de Erfgename van Jacob (Dircksz) de Graeff. Diens dochter Wendel erfde dit land in 1638, dat in 1649 aan de stad werd verkocht. Orientatie: zuidoost boven., ca. 1649; 1156; 1 blad
              - Kaart 4 van Kaartboek A, afkomstig uit het archief van Thesaurieren Ordinaris (toegangsnummer 5039/531) met een gebied buiten de Singelgracht tussen de Antoniespoort en de Amstel bij de Amstelbrug (Blauwbrug) met negen percelen die de stad toebehoren. Gemeten en getekend door Cornelis Dankerts de Rij. Schaal ca. 1:650. De percelen werden tussen 1619 en 1638 door de stad gekocht. Met intekening van de (nieuwe) Jachthaven en verschillende ramen en bleekvelden langs de dijk bij het Sint-Antonieskerkhof. De kaart vermeldt in de rechterbovenhoek foli(o). 5. De afmetingen van de percelen in stedelijk bezit staan vermeld. Orientatie: oostnoordoost boven., 1644; 1157; 1 blad
              - Kaart 5 van Kaartboek A, afkomstig uit het archief van Thesaurieren Ordinaris (toegangsnummer 5039/531) van een gebied buiten de Haarlemmerpoort benoorden de Haarlemmervaart. Gemeten en getekend door Cornelis Dankerts de Rij. Schaal ca. 1:1.600. Twee van de ingetekende percelen werden later, dit staat bijgeschreven, door de stad in 1654 en 1658 aangekocht. De kaart vermeldt in de rechterbovenhoek foli(o). 6. De afmetingen van de percelen in stedelijk bezit staan vermeld. Orientatie: noordoost boven., 1643 - 1658; 1158; 1 blad
              - Kaart 6 van Kaartboek A, afkomstig uit het archief van Thesaurieren Ordinaris (toegangsnummer 5039/531)) met twaalf gemeten percelen stadsland gelegen buiten en ten westen van de Singelgracht ter hoogte van de Haarlemmerpoort. Gemeten en getekend door Cornelis Dankerts de Rij. Schaal ca. 1:1.500. De groen gekleurde percelen liggen zowel ten noorden als ten zuiden van de nieuwe Haarlemmertrekvaart en buiten de ingetekende bolwerken Kartuizers, Haarlem, Sloterdijk en Westerbeer. Enkele ingetekende kavels werden in 1643 door de stad aangekocht. Namen van de vorige eigenaren worden genoemd, evenals namen van eigenaren van belendende percelen. De contouren van het Salpeterhuis aan de Palmgracht en de Stadsartillerie en de korenpakhuizen aan de Brouwersgracht, opgeleverd 1647-1648, werden met rood penseel aangegeven. De afmetingen van de percelen in stedelijk bezit staan vermeld. Orientatie: westnoordwest boven., 1642 - 1648; 1159; 1 blad
              - Kaart 7 van Kaartboek A, afkomstig uit het archief van Thesaurieren Ordinaris (toegangsnummer 5039/531) met percelen gelegen buiten de Haarlemmerpoort in de Overbraker Polder, daar waar de Haarlemmervaart en de Hoge Rijnlandsedijk samenkomen. Gemeten en getekend door Cornelis Dankerts de Rij. Schaal ca 1:1.000. De tekst boven het kaartbeeld vermeldt dat de stad in 1651 de vier van de vijf afgebeelde percelen, aangegeven met de letters A, B, C en D, kocht van ‘Hendrick vreedricksz bierschooyen’ en het perceel met letter E ‘vande Erffgenaem van Neel dirckz’. Ingetekend staat ook de Molenkolk buiten de Haarlemmerpoort, een molentocht en een viertal poldermolens en een sluis door de hoge Rijnlandse Dijk. De afmetingen van de percelen in stedelijk bezit staan vermeld. Orientatie: noordoost boven., 1654; 1160; 1 blad
              - Kaart 8 van Kaartboek A, afkomstig uit het archief van Thesaurieren Ordinaris (toegangsnummer 5039/531) met twintig gemeten percelen stadsland (aangegeven met de letters A tot en met V) genaamd ‘de Groote saet’, gelegen op de noordoever van de Holendrecht, elf gemeten percelen stadsland (aangegeven met de letters A tot en met L) genaamd ‘de Cleyne saet’, grenzend aan en gelegen op de noordoever van het Abcouder meer en drie gemeten percelen stadsland (aangegeven met de letters M, N en O) gelegen ‘over de Rae In Weesper Caspel’ ten noordoosten van het Abcouder meer en op de grens met het Sticht van Utrecht. Gemeten en getekend door Cornelis Dankerts de Rij. Schaal ca. 1:1.650. De afmetingen van de percelen in stedelijk bezit staan vermeld. Meerdere namen van eigenaren van belendende percelen worden genoemd. Orientatie: noordwest boven., 1640; 1161; 1 blad
              - Kaart 9 van Kaartboek A, afkomstig uit het archief van Thesaurieren Ordinaris (toegangsnummer 5039/531) met achttien molens en gemeten molenerven in bezit van de stad en gelegen ter weerszijden van de Zaagmolensloot, dertien gemeten percelen stadsland daar iets ten noorden van gelegen en twee gemeten erven met molens gelegen aan de Amstel respectievelijk aan de wetering in de Buitenveldertse Polder. Gemeten en getekend door Cornelis Dankerts de Rij. Schaal ca. 1:1.300. De molens staan ter hoogte van de tegenwoordige Albert Cuypstraat. Hun namen werden later bijgeschreven. Ook staan drie weren ten zuiden daarvan en ter hoogte van 'De Groene Molen' ingetekend. Meerdere namen van eigenaren van belendende percelen worden genoemd. Orientatie: zuidzuidoost boven., 1643; 1162; 1 blad
              - Kaart 10 van Kaartboek A, afkomstig uit het archief van Thesaurieren Ordinaris (toegangsnummer 5039/531) met drie percelen gelegen aan de nieuwe weg op de oostelijke oever van de Amstel (= Weesperzijde) achter de runmolens ter hoogte van het Runmolenpad. Gemeten en getekend door Cornelis Dankerts de Rij. Schaal ca. 1:1.100. Het afgebeelde gebied ligt ter hoogte van de tegenwoordige Van Amstelstraat. De kaart vermeldt in de rechterbovenhoek f. 13 (= folio 13). Meerdere namen van eigenaren van belendende percelen worden genoemd. De afmetingen van de percelen in stedelijk bezit staan vermeld. Orientatie: oost boven., 1643; 1163; 1 blad
              - Kaart 11 van Kaartboek A, afkomstig uit het archief van Thesaurieren Ordinaris (toegangsnummer 5039/531) me circa vijfentwintig gemeten kavels stadsland met negentien, voornamelijk, zaagmolens, gelegen tussen de Kostverlorenvaart ter hoogte van de Malle Jaap Caade (Mallejaapkade) en de stadsgracht buiten de Zaagmolenpoort. Gemeten en getekend door Cornelis Danckerts de Rij. Schaal ca. 1:1.350. De namen van de eigenaren of pachters van de molens worden genoemd. De afmetingen van de percelen in stedelijk bezit staan vermeld. Orientatie: westnoordwest boven., 1643; 1164; 1 blad
              - Kaart 12 van Kaartboek A, afkomstig uit het archief van Thesaurieren Ordinaris (toegangsnummer 5039/531) met circa vijfentwintig kavels stadsland, waarvan er zes gemeten werden, met zeventien, molens, gelegen tussen de Kostverlorenvaart ter hoogte van de Mallejaapkade en de stadsgracht buiten de Zaagmolenpoort. Gemeten en getekend door Cornelis Dankerts de Rij. Schaal ca. 1:1.350. De afmetingen van slechts zes percelen in stedelijk bezit staan vermeld. Orientatie: westnoordwest boven., 1643; 1165; 1 blad
              - Kaart 13 van Kaartboek A, afkomstig uit het archief van Thesaurieren Ordinaris (toegangsnummer 5039/531) met vier gemeten percelen stadsland, gelegen in de Holendrechter Polder en tien gemeten percelen stadsland, bekend staand onder de naam 't Rauwe Weer' gelegen aan de Holendrecht. Gemeten en getekend door Cornelis Dankerts de Rij. Schaal ca. 1:6.000. Genoemde vier percelen zijn een gezamenlijk eigendom van de stad en de erfgenamen van Claes Buyck. De afmetingen van de percelen in stedelijk bezit staan vermeld. De namen van eigenaren van belendende percelen worden genoemd. Oriëntatie: zuidzuidoost boven., 1639 - 1640; 1166; 1 blad
              - Kaart 14 van Kaartboek A, afkomstig uit het archief van Thesaurieren Ordinaris (toegangsnummer 5039/531) met twee percelen stadsland gelegen aan de Muider Notweg bij de dijk tussen Muiden en Muiderberg in de Muiderpolder. Gemeten en getekend door Cornelis Dankerts de Rij. Schaal ca. 1:1.350. De afmetingen van de percelen die in stedelijk bezit zijn staan vermeld. De kaart vermeldt in de rechterbovenhoek f. 18 (= folio 18). De namen van eigenaren van belendende percelen worden genoemd. Orientatie: noordoost boven., 17 Nov 1643; 1167; 1 blad
              - Kaart 15 van Kaartboek A, afkomstig uit het archief van Thesaurieren Ordinaris (toegangsnummer 5039/531) met drie stadskavels, genummerd 48, 49 en 50, gelegen in de Watergraafsmeer tussen de Ringsloot en Grote Tochtsloot (nu Voorlandpad en Middenmeerpad). Gemeten en getekend door Cornelis Dankerts de Rij. Schaal ca. 1:1.650. In kavel 49 werd een boerderij met hooiberg getekend. De kaart vermeldt in de rechterbovenhoek f. 20 (= folio 20). De afmetingen van de percelen in stedelijk bezit staan vermeld. De namen van eigenaren van belendende percelen worden genoemd. Oriëntatie: noordwest boven., 1644; 1168; 1 blad